【裁判字號】    89,上訴,607
【裁判日期】    890629
【裁判案由】    懲治走私條例
【裁判全文】
臺灣高等法院高雄分院刑事判決          八十九年度上訴字第六七號
    上  訴  人
    即  被  告  丁○○
                甲○○
                丙○○
                乙○○
    共      同
    選任辯護人  周村來  律師
                周元培
右上訴人等因違反懲治走私條例案件，不服臺灣高雄地方法院八十八年度訴字第一０
五五號中華民國八十八年十一月八日第一審判決（起訴案號：臺灣高雄地方法院檢察
署八十七年度偵字第二０四八０號，併辦案號：同署八十八年度偵字第三０五六六號
），提起上訴，本院判決如左：
      主      文
上訴駁回。
      事      實
一、丁○○係「永豐財」號漁船船長，其與該船船員丙○○、甲○○、乙○○等三人
    及不詳姓名綽號「阿福」成年男子互為犯意連絡，由阿福提供新臺幣（下同）三
    十萬元給丁○○、甲○○、乙○○、丙○○，而由丁○○、丙○○、甲○○、乙○○四人駕駛「永豐財」號漁船，於八十七年六月二十九日晚上七時四十五分許
    ，自高雄一港口出港，八十七年六月三十日晚上六時許，船抵北緯二十二度三十
    分、東經一一八度即高雄港西方約一百三十海浬處之海域，自一不知名之商船接
    駁「阿福」所有之未稅洋菸約三百九十箱，並將前揭香煙藏置於該漁船上之密窩
    ，於同年七月二日上午七時三十分許返抵高雄港，並停泊於大汕頭漁港，再由「
    阿福」僱請已判刑確定之夏聰進、李天轉、夏文卿，而「阿福」與夏聰進、李天
    轉及夏文卿四人與某不詳姓名駕駛舢舨之人互為犯意聯絡，由夏聰進、李天轉及
    夏文卿於同年七月五日凌晨四時許至「永豐財」號漁船負責卸貨，運搬該批未稅
    洋菸至一舢舨上以運至某不詳處所，約卸駁二十餘箱時為警查獲，舢舨則逃逸無
    蹤，惟被當場扣押未稅洋菸七星牌八萬四千五百包（每包二十支裝），大衛杜夫
    牌十萬二千五百包（每包二十支裝），上開未稅洋菸之完稅價格為三百八十四萬
    零四百廿元。
二、案經內政部警政署水上警察局第五警察隊報請臺灣屏東地方法院檢察署檢察官偵
    查後呈請臺灣高等法院高雄分院檢察署移轉臺灣高雄地方法院檢察署檢察官偵查
    起訴。
      理      由
一、右開事實，業據上訴人即被告丁○○、丙○○、甲○○、乙○○分別於警訊、偵
    查中、原審及本院供承不諱，並有未稅七星牌洋煙八萬四千五百包及大衛杜夫牌
    洋煙十萬二千五百包扣案可佐，而前揭扣案洋煙未貼專賣憑證，且完稅價格為三
    百八十四萬零四百二十元，有財政部高雄關稅局關緝字第八七一六０七二九號函
    在卷可按，足見該扣案洋煙已逾管制物品十萬元之公告數額。本件事證明確，被
    告等之犯行，均堪認定。
二、核被告丁○○、甲○○、丙○○及乙○○所為，均係犯懲治走私條例第二條第一
    項之私運管制物品進口逾公告數額罪。被告丁○○、甲○○、丙○○、乙○○及
    前揭所載「阿福」之人，均有犯意聯絡及行為分擔，均係共同正犯。
三、原審因而適用懲治走私條例第二條第一項、第十一條、刑法第二十八條、第三十
    八條第一項第三款之規定，並審酌被告等人犯罪之動機、目的，所擔任犯罪之角
    色及犯後態度等一切情狀，就被告丁○○部分量處有期徒刑一年，被告丙○○、
    甲○○、乙○○部分各量處有期徒刑六月。並認扣案如事實欄洋菸係被告丁○○
    等私運進口，為另共犯「阿福」犯罪所得之財物，併依刑法第三十八條第一項第
    三款規定宣告沒收。經核原審此部分判決認事用法並無不合，量刑亦屬適度。被
    告等上訴意旨，指摘原審此部分判決量刑過重不當，為無理由，應予駁回。
四、另移送併辦（即臺灣高雄地方法院檢察署八十八年度偵字第三０五六六號）意旨
    略以：被告甲○○意圖營利，於八十八年七月六日上午在高雄縣茄定鄉黃金海岸
    附近向他人販入未貼專賣憑證洋煙二萬五千包，而於八十八年七月六日中午三時
    三十分許，為警搜索其停放在高雄縣茄定鄉○○路九七巷二二號一樓之貨車時發
    現前揭洋煙，因認被告甲○○涉犯懲治走私條例第三條第一項之運送私走物品罪
    等語。查前開移送併辦部分與前載本件被告甲○○犯行，構成要件顯不相同，而
    無裁判上一罪關係，該併辦部分應檢還檢察官另行偵結，並予明。
據上論斷，應依刑事訴訟法第三百六十八條，判決如主文。
本案經檢察官陳國全到庭執行職務。
中    華    民    國     八十九     年       六       月     二十九    日
                              臺灣高等法院高雄分院刑事第三庭
                                  審判長法官  莊秋桃
                                        法官  陳中和
                                        法官  謝宏宗
右正本證明與原本無異。
如不服本判決，應於判決送達後十日內向本院提出上訴狀，其未述理由者並應於提
出上訴狀後十日內向本院補提理由書（應附繕本)。
                                      書記官  陳靖華
中    華    民    國     八十九     年       七       月       三       日
附錄：本判決論罪科刑法條：
懲治走私條例第二條第一項：
私運管制物品進口、出口逾公告數額者，處七年以下有期徒刑，得併科新臺幣二十萬
元以下罰金。
                                                                        Ｋ


司法院資訊處製作；財團法人民間司法改革基金會備份。
